Inventaris van de verzameling kaarten en foto's betreffende de Indische Stoomtramwegmaatsschapijen op Java, afkomstig van prof. dr. ing. A. de Pater, 1888-1940
Nationaal Archief, Den Haag
Indische Stoomtram Maatschappijen op Java
Stoomtrammij. Java / Foto's en kaarten
oudste stuk - jongste stuk: 1888-1940
SWMI
190 inventarisnummer(s);
Nationaal Archief, Den Haag
Java Spoorweg Maatschappij,, 1884-1893 Oost-Java Stoomtrammaatschappij,, 1884-1947 Pasoeroean Stoomtram Maatschappij, (1891) Probolingo Stroomtram Maatschappij, (1885) Semarang-Cheribon Stoomtram Maatschappij, (1890) Semarang-Joana Stoomtram Maatschappij,, 1881-1947 (1952) Serajoedal Stoomtram Maatschappij,, 1894-1940 Prof. dr. ing. A. de Pater; J.G. Kerlen, majoor der genie
Het archief bevat een verzameling foto's en kaarten betreffende de Indische Stoomtrammaatschappijen op Java, afkomstig van prof. dr. ing. A. de Pater (1888-1940). De tekeningen en foto's zijn geordend op maatschappij en bevatten emplacementen, stations, gebouwen, bruggen, locomotieven, wagons, fabrieken en evenementen. Er zijn overzichtskaarten van de lijnen van de zustermaatschappijen, topografische overzichtskaarten en nummerlijsten van kunstwerken. Bijgevoegd is het gedeponeerd archief van J.G. Kerlen, majoor der genie, dat voornamelijk foto's uit Atjeh, Java en Nederland en filmmateriaal bevat. Verder zijn er indices op persoons-, zaak- en plaatsnamen.
Archiefvorming
Geschiedenis van de archiefvormer
Inleiding
Dit archief bevat foto's behorend tot de archieven van de volgende Indische Stoomtram Maatschappijen:
De zustermaatschappijen:
Semarang-Joana Stoomtram Maatschappij (SJS); Oost-Java Stoomtrammaatschappij (OJS); Serajoedal Stoomtram Maatschappij (SDS)
Semarang-Cheribon Stoomtram Maatschappij (SCS)
Pasoeroean Stoomtram Maatschappij (PsSM); Probolingo Stroomtram Maatschappij (PbSM); Java Spoorweg Maatschappij (JSM).
Geschiedenis van het archiefbeheer
De verwerving van het archief
Het archief is door schenking verworven.
De foto's en kaarten in dit archief zijn in 1967 door prof. dr. ing. A.D. de Pater aan het Nationaal Archief overgedragen.
Aanwijzingen voor de gebruiker
Openbaarheidsbeperkingen
Volledig openbaar.
Materiële beperkingen
Het archief kent beperkingen voor het raadplegen van stukken als gevolg van slechte materiële staat.
Aanvraaginstructie
Openbare archiefstukken kunnen online worden aangevraagd en gereserveerd. U kunt dit ook via de terminals in de studiezaal van het Nationaal Archief doen. Om te kunnen reserveren dient u de volgende stappen te volgen:
Creëer een account of log in.
Selecteer in de archiefinventaris een archiefstuk.
Klik op ‘Reserveer’ en kies een tijdstip van inzage.
Verwant materiaal
Beschikbaarheid van kopieën
Inventarisnummers van dit archief zijn niet in kopievorm beschikbaar
Verwante archieven
2.20.13.01 - Java Spoorwegmaatschappij, 1884-1893
2.20.16 - Oost-Java Stoomtrammaatschappij, 1884-1947
2.20.13.03 - Pasoeroean Stoomtrammaatschappij, (1891) 1895-1969
2.20.13.02 - Probolingo Stoomtrammaatschappij, (1885) 1894-1972
2.20.17 - Semarang-Cheribon Stoomtrammaatschappij, (1890) 1895-1946 (1952)
2.20.18 - Semarang-Joana Stoomtrammaatschappij, 1881-1947 (1952)
2.20.19 - Serajoedal Stoomtrammaatschappij, 1894-1940
Beschrijving van de series en archiefbestanddelen
- ZUSTERMAATSCHAPPIJEN GEZAMENLIJK
  - Hoofdbureau Semarang. Fotograaf O. Hisgen. Ontvangen bij brief van de hoofdvertegenwoordiger nr. 442/120 d.d. 9 maart 1931., 1; 9 bladen
    kaart
  - Groepsfoto hoger personeel. Fotograaf Charls., tussen 1911 en 1916.; 2; 1 blad
    met R.P. van Alphen, [L.Th.] van Berckel, Brooshooft, G.P.J. Caspersz, James, H.G. Knoops, [G.W.A.W.] Lutjens, Müller, W. Oltmans, [J.W.] Sillevis, M. Wins.
  - Tentoonstelling spoorweg- en stoomtramwezen te Semarang. Fotograaf N. van Wingen., z.d.; 3; 9 bladen
  - Niet nader getraceerde stations, woningen, aanleg-werkzaamheden, ingraving, gezicht op de baan, interieur rijtuig., z.d.; 4; 20 bladen
    één van de woningfoto's is ontvangen bij brief van de administrateur nr. 417/35 d.d. 12 maart 1919, doss. 33A.
- SEMARANG-JOANA STOOMTRAM MAATSCHAPPIJ (SJS)
  - Algemeen
    - Serie foto's van bruggen, ingravingen, gezicht op de baan, zij- en uitwijksporen, station en havenlijn Rembang en emplacement Blora, alle op de lijn Rembang - Blora - Tjepoe., z.d.; 5; 22 bladen
    - Map met foto's van station Tjepoe, Poerwodadi en onbekend, viaduct Djoekoeng en Kowang, aanlegwerkzaam-heden bij Tjabak, gezicht op de baan bij Katesan, "Herinneringen aan Java" Fotograaf G. Adolfs en onbekend., z.d.; 6; 10 bladen
  - Emplacementen/stations
    - Emplacement Blora., z.d.; 7; 1 blad
      met [W.] Oltmans, [C.H.E.] Cirkens, Knödler en [H.] Wetterman.
    - Emplacement Semarang met oud en nieuw station, locomotief-remise. Fotograaf N. van Wingen en onbekend., z.d. en juli 1912.; 8; 6 bladen
    - Overkapping station Joana., z.d.; 9; 1 blad
    - Festiviteiten ter gelegenheid van opening station Poerwodadi., 28 mei 1914.; 10; 3 bladen
    - Ontvangst op station van resident P.F. Sijthoff en andere hoogwaardigheidsbekleders. Fotograaf Charls., z.d.; 11; 2 bladen
  - Aanleg/bruggen/ingravingen
    - Groepsfoto werkploeg voor rijtuig SJS 20., z.d.; 12; 1 blad
    - Aanleg van draineringen in de lijn Blora-Tjepoe en herstelwerkzaamheden baanafschuivingen ter hoogte van Katesan en Goang. Fotograaf Charls., 1912.; 13; 3 bladen
    - Montage brug Djadjar., z.d.; 14; 1 blad
    - Aanleg niet nader getraceerde brug. Fotograaf G.C.T. van Dorp., z.d.; 15; 3 bladen
    - Brug Brandjangan., 1898.; 16; 3 bladen
    - Bruggen over de Tanggoel-rivier langs de lijn Demak-Koedoes. Fotograaf Charls en onbekend., z.d.; 17; 2 bladen
      één ervan is uitgevoerd door de N.V. Pletterij v/h L.J. Enthoven & Cie. te Delft.
    - Brug over de rivier bij Semarang met loc SJS 3 en rijtuig B101., z.d.; 18; 1 blad
    - Brug Djapan. Fotograaf Charls., z.d.; 19; 2 bladen
      met [W.] Oltmans en Knödler.
    - Brug over de Joana-rivier met loc SJS 51., z.d.; 20; 1 blad
    - Brug langs de lijn Majong-Petjangaän. Fotograaf Charls., z.d.; 21; 1 blad
    - Oude en nieuwe brug over de kali Loesi bij Poerwodadi in de lijn Poerwodadi-Wirosari., 1908.; 22; 2 bladen
    - Bruggen niet nader getraceerd., z.d.; 23; 5 bladen
    - Vakwerkbruggen in werkplaats [te Dortmund] geleverd door de Union en verzonden per s.s. Rindjani, Ardjoeno, Besoeki, Salak, Djoeja en Wilis., In 1907-1908.; 24; 8 bladen
    - Groepsfoto van leden van het Koninklijk Instituut van Ingenieurs, afd. Nederlands-Indië, tijdens hun bezoek aan de SJS werkplaatsen. Fotograaf Charls. Ontvangen bij brief nr. 2130/388 d.d. 6 oktober 1914., 25; 1 blad
    - Ingraving en gezicht op de baan in de lijn Wirosari-Blora, Rembang-Blora, Blora-Tjepoe en niet nader getraceerd. Fotograaf Charls en onbekend., z.d.; 26; 6 bladen
    - Overstroming ter hoogte van Genoek, met locomotief en trein in het water., 1918.; 27; 3 bladen
  - Locomotieven/rijtuigen
    - Loc SJS 2 met rijtuigen te Djomblang., z.d.; 28; 1 blad
    - Loc SJS 303 en zonder nummer. Fotograaf Charls., Na 1913-1914.; 29; 3 bladen
    - Rijtuig AB1, B106, B109, AB216, ABr224, ABr252, B305, Br344, B356. Fotograaf Charls., Na 1914-1916.; 30; 9 bladen
    - Interieur rijtuig. Fotograaf Charls., Na 1914.; 31; 1 blad
    - Goederenwagens. Fotograaf Charls., Na 1912-1914.; 32; 28 bladen
    - Goederenwagen in werkplaats., z.d.; 33; 1 blad
  - Fabrieksfoto's
    - Fabrieksfoto Hartmann loc nr. 3533. Ontvangen van de Sächsische Maschinenfabrik d.d. 4 april 1912, doss. 578., 34; 1 blad
    - Fabrieksfoto's Hartmann loc nr. 2419 en SJS 305., 1898 en 1913.; 35; 3 bladen
    - Fabrieksfoto Hanomag loc SJS 310., 1930.; 36; 1 blad
    - Fabrieksfoto's Beijnes goederenwagen SJS 520 en SJS 1025., 1888.; 37; 3 bladen
  - Gebouwen
    - Kantoorgebouw SJS, met agentschap SCS., z.d.; 38; 3 bladen
    - Dienstwoning Petjangaän., z.d.; 39; 1 blad
- OOST-JAVA STOOMTRAM MAATSCHAPPIJ (OJS)
  - Emplacementen., z.d.; 40; 2 bladen
  - Overkapping Staatsspoor. Ontvangen bij brief van de chef exploitatie nr. 12/D/XVII d.d. 2 jan. 1906., 41; 1 blad
  - Aanleg elektrische lijnen Soerabaja. Fotograaf Isken, Soerabaja. Ontvangen bij kopie brief van c.a. [commissie van advies?] aan de hoofdvertegenwoordiger nr. 1736A/6A doss. 212 d.d. 8 aug. 1922., 42; 8 bladen
  - Elektrisch trambedrijf te Soerabaja, 43; 4 bladen
    Bevat:
    -Aloon-aloonstraat - stadstuin.
    -Simpangplein lijn 1
    -halte Anitaboulevard lijn 1
    -reclame in de 1e klasse der motorrijtuigen
    -Ontvangen bij brief van adm. nr. 1046/114 d.d. 18 mei 1925.
  - Loc nr. 4090 van Beyer, Peacock & Co. Ltd., Manchester. Fotograaf Charls., 1899.; 44; 1 blad
  - Loc nr. 3 van Machinefabriek Breda., z.d.; 45; 2 bladen
  - Fabrieksfoto rijtuig AB4 van Beijnes., z.d.; 46; 1 blad
  - Fabrieksfoto grindwagen van de Nederlandsche Fabriek van Werktuigen en Spoorwegmaterieel Amsterdam. Behorend bij bestelling nr. 408., z.d.; 47; 1 blad
  - Autobussen. Ontvangen van adm. bij brief nr. 1375/168 doss. 1364 d.d. 30 aug. 1930., 48; 2 bladen
    zie inventaris 2.20.16 doss. 1364.
  - Dienstwoning te Modjokerto, Groedo (Soerabaja), Ngoro, Modjo-Agoeng., z.d.; 49; 5 bladen
- SERAJOEDAL STOOMTRAM-MAATSCHAPPIJ (SDS)
  - Aanleg brug over de Serajoe-rivier., 1895-1896.; 50; 6 bladen
    met [W.] Kohlrautz en het echtpaar [Th.] Hillen.
  - Aanleg kunstwerk nr. 25 (brug) en nr. 119 (viaduct)., z.d.; 51; 5 bladen
  - Aanleg lijn Bandjarnegara-Wonosobo. Ontvangen bij brief van de chef exploitatie nr. 428/45 d.d. 10 maart 1917., 52; 16 bladen
  - Luchtfoto's van de lijn Bandjarnegara-Wonosobo, afkomstig van de luchtvaart - afdeling van het Ned.Indische Leger te Bandoeng. Ontvangen bij brief van de hoofdvertegenwoordiger nr. 40/10 d.d. 26 jan. 1929., 53; 8 bladen
  - Gezicht op de baan langs de Serajoe-rivier, door rijst- en maisvelden, een viaduct, en brug over de Serajoe-rivier., z.d.; 54; 9 bladen
  - Loc SDS 6 met rijtuig., z.d.; 55; 1 blad
  - Fabrieksfoto's loc nr. 52 van "Hohenzollern", A.G. für Lokomotivbau, Düsseldorf., z.d.; 56; 2 bladen
  - Vrachtauto met aanhangwagen., z.d.; 57; 1 blad
  - Tramhotel Poerwokerto. Fotograaf C. Johannes. Ontvangen bij brief van de chef exploitatie nr. 504/60 doss. 96A d.d. 8 maart 1916., 58; 5 bladen
- SEMARANG-CHERIBON STOOMTRAM MAATSCHAPPIJ (SCS)
  - Algemeen
    - Foto-album van kunstwerken en stations van de hoofdlijn Semarang-Cheribon en zijlijn Balapoelang-Margasari, gebouwd in 1918. Ontvangen bij brief van CsIII nr. 905, doss. Cs3T, d.d. 27 maart 1919., 59; 1 deel
    - Station Tjepoe met versierd rijtuig SCA1 en aanlegwerk-zaamheden, met gezelschap op voorgrond. Fotograaf Charls., z.d.; 60; 7 bladen
  - Emplacementen/stations
    - Emplacement Cheribon-haven, station Tjiledoek, halte- plaats Djamblang en niet nader getraceerd station. Fotograaf Charls en onbekend., Mei 1898, ca. 1900 en na 1914.; 61; 5 bladen
    - Emplacement Pekalongan. Ontvangen bij brief van chef exploitatie nr. A7H117, doss. 96A, d.d. 1 april 1921., 62; 1 blad
    - (Stations?)gebouw langs de baan. Behorend bij maandverslag sectie verbeteringswerken ten westen van Semarang, nr. 1, jan. 1914., 63; 2 bladen
    - Goederenloods Semarang-west, afdeling vertrek. Fotograaf O. Hisgen. Ontvangen bij brief van chef exploitatie nr. A1 H7, doss. 33V, d.d. 6 okt. 1919., 64; 1 blad
    - Afdeling houtbewerking/zagerij en rijtuig-stelplaats van werkplaats Tegal. Fotograaf Charls., z.d.; 65; 2 bladen
  - Aanleg algemeen
    - Aanleg lijn Semarang-Pekalongan, met o.a. de Bodri-brug, de Kali-Koetohbrug, brug over het Bandjir-kanaal, stopplaatsen Kaliwoengoe, Mangkang, Pendrian, Tjelong, station en postloods te Weleri, opening te Weleri., [1898].; 66; 16 bladen
    - Aanlegwerkzaamheden., z.d.; 67; 5 bladen
    - Aanlegwerkzaamheden bij de Kali Kasoenean, de afkortingslijn Bedilan-Kantji en het westelijk landhoofd. Fotograaf Abdulganie. Ontvangen bij brief van de chef exploitatie nr. 1863 d.d. 26 nov. 1913., Mei en aug. 1913.; 68; 8 bladen
    - Schoeiing van gewapend beton., Maart 1914.; 69; 1 blad
    - Aanlegwerkzaamheden op emplacement Cheribon-West en brug over de Kali Kasoenean., Mei 1914.; 70; 5 bladen
  - Aanleg bruggen/ingravingen
    - Brug over de Tjikeroeh-rivier op de lijn Cheribon-Kadipaten, over de Kali Kandjie, de Kali Moendoe en nabij Losari., [ca. 1898].; 71; 4 bladen
    - Brug over de Kali Kasoenean op het baanvak Tegal-Cheribon. Ontvangen bij brief van de chef exploitatie nr. B3 B57, doss. 401, d.d. 29 april 1915., 72; 2 bladen
    - Ingraving tussen Cheribon en Kadipaten en niet nader getraceerd., [ca. 1898].; 73; 3 bladen
  - Evenementen
    - Opening van de Cheribon-Kadipatenlijn met halte Djamblang., [29 dec. 1901].; 74; 2 bladen
    - Spoorwegongeluk te Tjomal en niet nader getraceerd., 21 mei 1909 en z.d.; 75; 2 bladen
  - Locomotieven/rijtuigen/goederenwagens
    - Loc SCS 34 en SCS 122. Fotograaf Charls en onbekend., z.d.; 76; 3 bladen
    - Aandrijfas. Ontvangen bij brief van de chef exploitatie nr. C2 A186, doss. 80A, d.d. 15 maart 1921., 77; 2 bladen
    - Locomotief met trein., 1910.; 78; 1 blad
    - Locomotief met rijtuig. Ontvangen bij brief nr. 2101/50/II/L d.d. 8 mei 1912., 79; 4 bladen
    - Locomotief met trein nabij station Tegal., 1924.; 80; 2 bladen
    - Rijtuig SC AB1006, en interieur. Ontvangen bij brief chef exploitatie nr. 249, doss. 26A, d.d. 5 juli 1902., 81; 2 bladen
      dit is een omgebouwd Java-Spoor rijtuig.
    - Rijtuig AB14, AB51, BC111, BC145, BC152, C1010, C1054, C1099. Fotograaf Charls., z.d.; 82; 8 bladen
      Niet raadpleegbaar
    - Interieur van rijtuig AB11, AB14, C1095, C1099, C1131, C1147. Ontvangen bij brief chef exploitatie nr. C13 A24, doss. 11, d.d. 16 maart 1917., 83; 6 bladen
    - Interieur restauratierijtuig. Fotograaf Charls. Ontvangen bij brief nr. C47 A7., z.d.; 84; 2 bladen
    - Gesloten goederenwagen., Behorend bij contract d.d. juli 1897.; 85; 1 blad
    - Goederenwagen SC OPr1796 en SC K806. Fotograaf Charls., z.d.; 86; 2 bladen
  - Fabrieksfoto's
    - Fabrieksfoto rijtuig SC AB2 Van der Zypen en Charlier., [ca. 1900].; 87; 1 blad
    - Fabrieksfoto's onderstel Van der Zypen en Charlier., Doss. 552, d.d. 30 sept. 1921.; 88; 2 bladen
    - Fabrieksfoto's loc SCS 123 en SCS 208, Hartmann., 1913 en 1922.; 89; 2 bladen
    - Fabrieksfoto's model rijtuig SC AB53 van Beijnes., z.d.; 90; 2 bladen
    - Fabrieksfoto's goederenwagen en onderstellen van Linke-Hofmann Werke., z.d.; 91; 3 bladen
  - Gebouwen
    - Model hoofdkantoor Tegal., 1912.; 92; 1 blad
    - Hoofdkantoor Tegal, buitenzijde en interieur. Fotograaf Charls., z.d.; 93; 18 bladen
      het gebouw dateert van 1913.
    - Drie personeelsleden., z.d.; 94; 1 blad
    - Dienstwoningen te Tegal. Ontvangen bij brief chef exploitatie nr. A1 H15, doss. 96, d.d. 21 febr. 1916., 95; 3 bladen
      hierop is ook lagere schoolgebouw te zien.
    - Dienstwoningen te Kendal. Ontvangen bij brief chef exploitatie nr. B49 F751 d.d. 1 nov. 1927., 96; 2 bladen
    - Dienstwoning te Kendal en Cheribon., z.d.; 97; 2 bladen
    - Europese lagere school, Mulo, Hollands-Inlandse school te Tegal, alle met leerlingen en onderwijzend personeel. Ontvangen bij brief van hoofdvertegenwoordiger nr. 88/13, doss. 96A, d.d. 22 febr. 1919 en van chef exploitatie nr. A1 H22, d.d. 28 febr. 1919., 98; 7 bladen
    - Scholen, met leerlingen en onderwijzend personeel., z.d.; 99; 3 bladen
- PASOEROEAN STOOMTRAM MAATSCHAPPIJ (PsSM)
  - Emplacement Waroeng Dowo., 1898 en z.d..; 100; 11 bladen
  - Station Alkmaar, en halteplaats., z.d.; 101; 3 bladen
  - Werkplaats Pasoeroean., [1898].; 102; 1 blad
  - Aanleg van brug Winongan, brug over de Kali Welang en irrigatiewerk bij Bakalan., z.d.; 103; 7 bladen
  - Brug nabij Pasoeroean., [1898].; 104; 1 blad
  - Opening lijn Pasoeroean-Waroeng Dowo. Fotograaf O. Kurkdjian te Soerabaja., [1896-1898].; 105; 3 bladen
  - Petroleum-motorlocomotief., z.d.; 106; 1 blad
  - Locomotief Louisa van Cockerill., z.d.; 107; 1 blad
  - Locomotief en open goederenwagen voor suikervervoer., z.d.; 108; 4 bladen
  - Locomotief met rijtuigen, "Het gevolg van lekke vlampijpen"., z.d.; 109; 1 blad
  - Rijtuigen., z.d.; 110; 6 bladen
  - Gecombineerde bak-rongenwagen van Allan, gebouwd in 1928., 111; 3 bladen
  - Autobussen (ook interieurs) van de lijn Pasoeroean-Tosari en Pasoeroean-Malang., z.d; 112; 25 bladen
  - Dienstwoning, o.a. te Ngempit, Waroeng Dowo, Pasoeroean., z.d.; 113; 9 bladen
- PROBOLINGGO STOOMTRAM-MAATSCHAPPIJ (PbSM)
  - Station te Probolinggo, Phaiton, Padjarakan en Gendeng., z.d.; 114; 5 bladen
  - Stopplaats Wonolongan. Fotograaf Ch. Etty., 28 feb. 1897.; 115; 2 bladen
  - Station en locomotiefloods te Kraksaän., z.d.; 116; 8 bladen
    met mensen voor versierd rijtuig [t.g.v. opening lijn?].
  - Emplacement Djati., z.d.; 117; 8 bladen
  - Smederij en bankwerkerij te Djati, werkplaats en wagen-makerij., z.d.; 118; 7 bladen
  - Spoordijk te Bentar., z.d.; 119; 7 bladen
  - Werkzaamheden bij het verleggen van het spoor aan de bocht Bentar in zee., Feb./maart 1905.; 120; 1 blad
  - Trambrug in de lijn Probolinggo-Phaiton en niet nader getraceerde brug., z.d.; 121; 2 bladen
  - Rijtuigen., z.d.; 122; 6 bladen
  - Open goederenwagen., z.d.; 123; 1 blad
  - Locomotief met trein., z.d.; 124; 4 bladen
  - Mensen poserend voor rijtuig [t.g.v. opening lijn ?]., z.d.; 125; 1 blad
  - Werkzaamheden tot verbreding van kunstwerk Afd. Ks.No. 17 (brug) en no. 20 (duiker)., Nov. 1928.; 126; 3 bladen
  - Fabrieksfoto's locomotief nr. 3 van Hannoversche Maschinenbau AG en gesloten goederenwagen van Both & Tilmann te Dortmund., z.d. en april 1903.; 127; 2 bladen
  - Autobussen (met aanhangwagen), z.d.; 128; 5 bladen
  - Bouw autobus nr. 21 t/m 23., 1930.; 129; 7 bladen
  - Overblijfselen van autobus nr. 22 en remise na een brand., Feb. 1931.; 130; 4 bladen
  - Negatieven motor-omnibus., z.d.; 131; 2 bladen
  - Hoofdkantoor Djati., z.d.; 132; 2 bladen
  - Dienstwoning van de hoofdvertegenwoordiger te Djati en van hoofdvervoerschef [van PbSM of PsSM]., z.d.; 133; 4 bladen
- JAVA SPOORWEG MAATSCHAPPIJ (JSM)
  - Fabrieksfoto's locomotief Hertog van Sutherland, James Staats Forbes, Pres. James Brand, William Mackinnon van Hohenzollern., 1884.; 134; 4 bladen
- KARTOGRAFISCH MATERIAAL
  - Overzichtskaarten lijnen zustermaatschappijen
    - Overzichtskaarten lijnen zustermaatschappijen, 135-164; Schaal 1: 5000, met lengteprofiel schaal hoogte 1:100 en schaal lengte 1:5000, met legenda
      (Het grootste deel) bijgewerkt t/m 1930-1940.
      - SJS-lijn Semarang-Djatirogo. Met zijspoor suikerfabriek Tandjongmodjo en havenlijn Rembang. Genummerd 1 t/m 45., 135; 48 bladen
      - SJS lijn Demak-Blora., 136; 30 bladen
      - SJS lijn Rembang-Blora-Tjepoe., 137; 21 bladen
      - SJS lijn Koedoes-Petjangaän. Met zijsporen Aloon-aloon - Koedoes en Bakelan-Banjoepoetih. Genummerd 1 t/m 7., 138; 9 bladen
      - SJS lijn Majong-Welahan., 139; 2 bladen
      - SJS lijn Joana-Tajoe. Met havenlijn Joana en zijspoor suikerfabriek Trangkil. Genummerd 1 t/m 7., 140; 9 bladen
      - SJS lijn Poerwodadi-Goendih., 141; 5 bladen
      - SJS lijn Wirosari-Kradenan., 142; 3 bladen
      - SJS stadslijnen Semarang., 143; 5 bladen
        -Semarang-Djomblang.
        -Semarang-Bandjir-kanaal.
        -Centraal Station-Kleineboom.
      - SJS havensporen Semarang., 144; 1 blad
      - Emplacementen., 145; 2 bladen; schaal 1: 1000
        -Centraal Station Semarang, genummerd A.
        -Werkplaatsen Pengapon op de lijn Semarang-Djatirogo, genummerd B.
      - Sporenplan en emplacement Tjepoe van de NISM, waarop aangegeven de verbindingslijn station Tjepoe NIS met SJS.Maart 1921, 146; 1 blad
      - OJS lijn Oedjong-Krian., 147; 13 bladen
      - OJS zijlijn Wonokromo-Groedo., 148; 1 blad
      - OJS lijn Modjokerto-Ngoro. Genummerd 1 t/m 12., 149; 13 bladen
      - OJS lijn Grisseescheweg-Tandjoeng Perak., 150; 2 bladen
      - OJS elektrische lijn Wonokromo-Willemsplein., 151; 3 bladen
      - OJS elektrische lijn Goebèng Boulevard-Simpang hoek Palmenlaan., 152; 1 blad
      - OJS elektrische lijn Heerenstraat-Westerbuitenweg., 153; 1 blad
      - OJS elektrische lijn Sawahan-Toendjoengan., 154; 1 blad
      - OJS Soerabaja., 155; 1 blad; schaal 1:1000
      - SDS lijn Maos-Wonosobo. Met zijlijn Soekaradja-suikerfabriek Kalibagor en Bandjarsari-Poerbolinggo. Genummerd 1 t/m 35., 156; 39 bladen
      - SCS lijn Semarang-Cheribon. Met haven- en pakhuislijnen en zijlijnen. Genummerd A1 t/m A66., 157; 76 bladen
      - SCS locaallijn Kaliwoengoe-Kalibodri. Genummerd B.a.1 t/m B.a.6., 158; 6 bladen
      - SCS locaallijn Pekalongan-Wonopringgo. Genummerd B.b.1 t/m B.b.4., 159; 4 bladen
      - SCS locaallijn Tegal-Proepoek. Genummerd B.c.1 t/m B.c.11., 160; 11 bladen
      - SCS locaallijn Bedilan-Tjiledoek-Waroedoewoer. Genummerd B.d.1 t/m B.d.12., 161; 12 bladen
      - SCS locaallijn Cheribon-Kadipaten. Met havenlijnen Cheribon. Genummerd B.e.1 t/m B.e.14., 162; 14 bladen
      - SCS locaallijn Klangenan-Goenoenggiwoer. Genummerd B.f.1 en B.f.2., 163; 2 bladen
      - Legenda, behorende bij de overzichts-kaarten., 164; 1 blad
    - SDS overzicht lijn Maos-Wonosobo en Bandjarsari-Poerbo-linggo met emplacementen, wissel- en zijsporen., z.d.; 165; 1 deel; Schaal 1:2000
  - Topografische overzichtskaarten
    - SJS topografische overzichtskaart samenstelling ijzeren bovenbouw., 1920 en 1925.; 166; 2 bladen; Schaal 1:500.000.
      met aantekeningen van later datum.
    - OJS topografische overzichtskaart., 1919 en 1925.; 167; 2 bladen; Schaal 1:250.000
  - Nummerlijsten kunstwerken
    - Lijsten bevattende nummer, omschrijving, dagwijdte, km en lijngedeelte van kunstwerken van SJS lijnen. Genummerd 1 t/m 11. Opgemaakt 1932, bijgewerkt 1933-1939., 168; 10 bladen
      blad 2 mankeert.
    - Lijsten bevattende nummer, omschrijving, dagwijdte, km en lijngedeelte van kunstwerken van SCS lijnen. Opgemaakt 1931-1938, bijgewerkt 1932-1939., 169; 11 bladen
- GEDEPONEERD ARCHIEF J.G. KERLEN, MAJOOR DER GENIE
  - Atjeh
    - Station, emplacement, bureau stoomtram en dienstwoning, versterking, "apenkooi" te Sigli., z.d.; 170; 5 bladen
    - Aanlegwerkzaamheden, brug, ingraving, gezicht op de baan, met trein, te Peudada en overig., z.d.; 171; 7 bladen
    - Aanlegwerkzaamheden niet nader getraceerde brug., z.d.; 172; 2 bladen
    - Waterwerken en kolenetablissement te Sabang., 1894.; 173; 3 bladen
    - Groepsfoto's militairen in hun bivak e.o. Fotograaf C. Nieuwenhuis te Padang en onbekend., [ca. 1895-1900].; 174; 8 bladen
    - Groepsfoto's militairen., [ca. 1895-1900].; 175; 3 bladen
    - Moskee te Koetaradja., z.d.; 176; 1 blad
    - Familiefoto's Kerlen te Sabang., 1895.; 177; 2 bladen
    - Litho voorstellende J.T. Cremer en P.W. Janssen., z.d.; 178; 2 bladen
  - Java en Nederland
    - Malang en omstreken., 1890-1895.; 179; 7 bladen
    - Kantoorpersoneel en feestelijk diner. Fotograaf Charls., z.d.; 180; 2 bladen
    - Groepsfoto ter gelegenheid van jubileum Kon. Instituut van Ingenieurs., z.d.; 181; 1 blad
      met Kerlen.
    - Groepsfoto en tableau vivant ter gelegenheid van 50-jarige exploitatie Leidsche Duinwater Maatschappij., 1928.; 182; 2 bladen
- FILMMATERIAAL
  - 8 mm film van opening buslijn Lawang-Nongkodjadjar., 10 okt. 1931.; 183; 1 film
  - 8 mm film opgenomen in Indonesië (3) en in Nederland (1)., z.d.; 184.1-184.4; 4 films
    - film 1, 184.1
    - film 2, 184.2
    - film 3, 184.3
    - film 4, 184.4
- FAMILIE-OPNAMEN DE PATER
  - Glasnegatieven opnamen o.a. te Den Haag en Scheveningen., z.d.; 185.1-185.3; 3 doosjes
    - Doos 1, 185.1
    - Doos 2, 185.2
    - Doos 3, 185.3